Minutes et répertoires du notaire Philippe BEAUFEU, 12 avril 1837 - 17 novembre 1862 (étude XVI)
Archives nationales
- Minutes de Philippe BEAUFEU, 12 avril 1837 - 17 novembre 1862; MC/ET/XVI/1115 - MC/ET/XVI/1264
  - Minutes. 1851, janvier - février, janvier - février 1851; MC/ET/XVI/1195
    - Mariage., 19 février 1851; MC/ET/XVI/1195
      Profession: maitre d'hotel, Paris (Paris).
      Domicile: Paris (Paris) rue Saint-Lazare, 37.
      Nom, qualité: (M.) Dremont, Christophe.
      Domicile: Paris (Paris) Hotel des Invalides.
      Nom, qualité: (Mme ou Mlle) Lisigrand, Cecile Josephe.
      Profession: blanchisseuse de fin (ouvriere), Paris (Paris).
      Nom, qualité: (M.) Lisigrand, Philippe Joseph.
    - Société en commandite, vidange des fosses d'aisance et fabrication d'engrais, Paris (Paris) rue de Bondy, 30., 24 février 1851; MC/ET/XVI/1195
      Nom, qualité: (M.) Bontron, Jean Cesar.
      Domicile: Paris (Paris) rue de Bondy, 30.
      Relations: gérant(e) (s) de l'intervenant 2.
      Nom: Association Mutuelle Des propriétaires de Paris Boutron et Cie
    - Mariage., 25 février 1851; MC/ET/XVI/1195
      Nom, qualité: (M.) Gabalda, Georges Joseph Louis Frederic.
      Profession: docteur-en-medecine, Paris (Paris).
      Domicile: Paris (Paris) rue Rochechouart, 6.
      Nom, qualité: (M.) Gabalda, Jean Georges.
      Nom, qualité: (Mme ou Mlle) Devilliers, Marie Adrienne.
      Domicile: Nemours (Seine-et-Marne).
      Nom, qualité: (M.) Devilliers, Adrien.
      Profession: docteur en medecine, Nemours (Seine-et-Marne).
      Domicile: Nemours (Seine-et-Marne)
    - Mariage., 25 février 1851; MC/ET/XVI/1195
      Nom, qualité: (M.) Herve de Lavaur, Louis Gustave.
      Profession: docteur en medecine, Paris (Paris).
      Domicile: Paris (Paris) rue du Mont-Thabor, 26.
      Nom, qualité: (M.) Herve, Jacques Francois Henry Hippolyte.
      Domicile: Germolles (Saône-et-Loire).
      Nom, qualité: (Mme ou Mlle) Coulon, Louise Fanny.
      Domicile: Paris (Paris) rue du Faubourg-St-Honore, 231.
      Nom, qualité: (M.) Coulon, Jacques Francois.
    - Succession, inventaire apres décès., 26 février 1851; MC/ET/XVI/1195
      Nom, qualité: (Mme ou Mlle) Bezal, Catherine Adelina.
      Domicile: Paris (Paris) rue des Fosses-du-Temple, 36.
      Nom, qualité: (M.) Bejot, Jules Auguste.
      Profession: marechal des logis de lanciers, Verdun (Meuse).
      Domicile: Paris (Paris) rue des Fosses-du-Temple, 36
    - Mariage., 27 février 1851; MC/ET/XVI/1195
      Nom, qualité: (M.) Devaux, Etienne.
      Profession: layetier emballeur, Paris (Paris).
      Domicile: Paris (Paris) rue Bourbon-Villeneuve, 19.
      Nom, qualité: (M.) Devaux, Francis.
      Profession: meunier, Argenton (Indre).
      Domicile: Argenton (Indre).
      Nom, qualité: (Mme ou Mlle) Jeanson, Josephine Clara.
      Profession: couturiere (ouvriere), Paris (Paris).
      Domicile: Paris (Paris) rue des Petites-Ecuries, 11.
      Nom, qualité: (M.) Jeanson, Jean Louis.
      Profession: charron serrurier, Paris (Paris).
      Domicile: Paris (Paris) rue des Petites-Ecuries, 11
    - Prorogation, delai de paiement d'adjudication de chateau et ferme, 30000 f, Sancy (Seine-et-Marne)., 28 février 1851; MC/ET/XVI/1195
      Domicile: Paris (Paris) rue du Faubourg-St-Honore, 136.
      Profession: sous-directeur au ministère des affaires-etrangeres.
      Nom, qualité: (M.) Delmas, Jean Baptiste Francois Antoine.
      Profession: sous-prefet (ancien), propriétaire, Meaux (Seine-et-Marne).
      Domicile: Sancy (Seine-et-Marne) chateau.
      Intervenant 4, en deuxième partie:
      Nom, qualité: (Mme ou Mlle) Veillet Delvaux, Anne Marguerite Augustine.
      Relations: épouse de l'intervenant 3
  - Minutes. 1851, mars - avril, mars - avril 1851; MC/ET/XVI/1196
    - Vente, dépôt de pieces, parts de maison, Paris (Paris) rue Fortin, 13., 3 mars 1851; MC/ET/XVI/1196
      Nom, qualité: (M.) Dodun de Keroman, Eugene.
      Domicile: Paris (Paris) rue du Cirque, 13.
      Nom, qualité: (Mme ou Mlle) Visconti, Victorine Mathilde.
      Nom, qualité: (M.) Visconti, Louis Tullius Joachim.
      Profession: architecte, Paris (Paris).
      Relations: père de l'intervenant 2
    - Bail, appartements (2), 1400 f, Paris (Paris) rue de la Monnaie, 9., 3 mars 1851; MC/ET/XVI/1196
      Nom, qualité: (M.) Chabrier de Lic, Louis Marc.
      Domicile: Paris (Paris) passage Saulnier, 13.
      Nom, qualité: (M.) Osselet, Michel Joseph.
      Profession: huissier audiencier à la cour d'appel, Paris (Paris).
      Domicile: Paris (Paris) quai des Orfevres, 16
    - Procuration acte, remboursement de cautionnement., 3 mars 1851; MC/ET/XVI/1196
      Nom, qualité: (M.) Du Hallay Coetquen, Jean George Frederic Emmanuel.
      Profession: capitaine de grenadier de l'ancienne garde royale (ancien), propriétaire.
      Domicile: Paris (Paris) rue d'Aguesseau, 22.
      Relations: caution de l'intervenant 3.
      Nom, qualité: (M.) Bouvery, Francois Alphonse Emile.
      Profession: clerc de notaire (principal), Paris (Paris).
      Domicile: Paris (Paris) rue Sainte-Anne, 51.
      Nom, qualité: (M.) Bulot, Jerome Francois Eugene.
      Profession: payeur, Chartres (Eure-et-Loir)
    - Mainlevée, hypotheque sur prairie, Tremblay (Ille-et-Vilaine)., 5 mars 1851; MC/ET/XVI/1196
      Nom, qualité: (M.) Brigode de Kemlandt de, Marie Louis Henri Pierre Desire.
      Profession: pair de France (ancien), Paris (Paris).
      Domicile: Paris (Paris) quai Voltaire, 1.
      Nom, qualité: (Mme ou Mlle) Du Hallay-Coetquen, Agathe Eleonore Anne Elisabeth.
      Nom, qualité: (M.) Du Hallay-Coetquen, Jean Georges Charles Frederic Emmanuel.
      Profession: capitaine de grenadiers, propriétaire.
    - Testament, depot., 6 mars 1851; MC/ET/XVI/1196
      Nom, qualité: (Mme ou Mlle) Bouychou ou Bouichou, Marie.
      Profession: cuisiniere, Paris (Paris).
      Domicile: Paris (Paris) rue Hauteville, 62
    - Requisition, certificat de propriété de rente etat 5%., 6 mars 1851; MC/ET/XVI/1196
      Nom, qualité: (M.) Mouttier, Henri Theodore.
      Profession: imprimeur, Paris (Paris).
      Domicile: Paris (Paris) rue des Bons-Enfants, 15
    - Succession, notoriete., 6 mars 1851; MC/ET/XVI/1196
      Nom, qualité: (Mme ou Mlle) Mechain, Marie Antoinette Rose.
      Domicile: Paris (Paris) rue Jacob, 1.
      Nom, qualité: (M.) Moisson, Jean Louis.
    - Obligation, emprunt, 25000 f., 9 mars 1851; MC/ET/XVI/1196
      Domicile: Paris (Paris) boulevard Beaumarchais, 79.
      Nom, qualité: (Mme ou Mlle) Guilleminot, Laurence Amelie.
      Nom, qualité: (Mme ou Mlle) Arberg D', Louise Caroline Ferdinande.
      Domicile: Paris (Paris) rue du Faubourg-St-Honore, 56.
      Nom, qualité: (M.) Klein, Louis Antoine Dominique.
      Profession: general de division
    - Mainlevée, hypotheque sur maison., 11 mars 1851; MC/ET/XVI/1196
      Nom, qualité: (M.) Demousseaux, Pierre.
      Domicile: Versailles (Yvelines).
      Nom, qualité: (M.) Julien, Julien Pierre.
    - Procuration acte, remboursement d'emprunt., 11 mars 1851; MC/ET/XVI/1196
      Nom, qualité: (Mme ou Mlle) Regnault, Antoinette Pauline.
      Domicile: Vendome (Loir-et-Cher).
      Nom, qualité: (M.) Proust, Jean Baptiste.
    - Procuration acte, dépôt de pieces, obligation, 3000 f., 12 mars 1851; MC/ET/XVI/1196
      Nom, qualité: (Mme ou Mlle) Houyau, Marie Anne Louise.
      Domicile: Cheffes (Maine-et-Loire).
      Nom, qualité: (Mme ou Mlle) Petit, Louise Augustine.
      Nom, qualité: (M.) Houyau, Zephirin Augustin.
      Profession: employe, Cheffes (Maine-et-Loire).
      Nom, qualité: (M.) Bertrand, Athanase.
    - Cahier des charges, maisons de campagne (2), Neuilly-sur-Seine (Hauts-de-Seine) Vieille Route, 32 et rue du chateau, 16., 12 mars 1851; MC/ET/XVI/1196
      Nom, qualité: (M.) Lehodey, Louis Victor.
      Profession: propriétaire, négociant (ancien).
      Domicile: Paris (Paris) rue Neuve-des-Bons-Enfants, 27.
      Nom, qualité: (Mme ou Mlle) Jacquin, Louise Genevieve.
      Relations: épouse de l'intervenant 1
    - Mainlevée, hypotheque., 12 mars 1851; MC/ET/XVI/1196
      Nom, qualité: (personne morale) Moisson (hoirs).
      Relations: héritiers de l'intervenant 2, héritiers de l'intervenant 3.
      Profession: directeur de l'enregistrement (ancien).
      Domicile: Paris (Paris) rue Montaigne, 25.
      Relations: père de l'intervenant 1.
      Relations: veuve de l'intervenant 2, mère de l'intervenant 1.
      Nom, qualité: (M.) Lienard, Pierre Louis.
      Profession: négociant, Crecy-sur-Serre (Aisne).
      Domicile: Crecy-sur-Serre (Aisne).
      Nom, qualité: (Mme ou Mlle) Erbert, Josephine Ferdinande.
      Relations: épouse de l'intervenant 4
    - Succession, dépôt de pieces., 12 mars 1851; MC/ET/XVI/1196
    - Mainlevee, hypotheque., 13 mars 1851; MC/ET/XVI/1196
      Nom: Société D'Assurance-Mutuelle Contre La Grele L'Etoile.
      Domicile: Paris (Paris) rue Bergere, 37.
      Nom, qualité: (M.) Metais, Louis.
      Profession: cultivateur, Larchant (Seine-et-Marne).
      Domicile: Larchant (Seine-et-Marne) Ferme du Chapitre
    - Procuration acte, substitution., 14 mars 1851; MC/ET/XVI/1196
      Nom, qualité: (M.) Laroche, Francois Louis.
      Profession: cultivateur, Prez-sous-Lafauche (Haute-Marne).
      Domicile: Prez-sous-Lafauche (Haute-Marne).
      Relations: procureur de l'intervenant 2, procureur de l'intervenant 4.
      Nom, qualité: (Mme ou Mlle) Girardot, Marie Barbe.
      Nom, qualité: (M.) Laroche, Louis.
      Nom, qualité: (M.) Girardot, Francois.
      Nom, qualité: (Mme ou Mlle) Rose, Jeanne.
      Domicile: Batignolles-Monceaux (les) (Paris) rue Saint-Etienne, 20.
      Relations: veuve de l'intervenant 6, belle-mère de l'intervenant 1.
      Intervenant 6, indirect:
      Nom, qualité: (M.) Cudel, Claude.
    - Mainlevée, hypotheque sur maison, Paris (Paris) rue Saint-Denis, 251., 14 mars 1851; MC/ET/XVI/1196
      Nom, qualité: (M.) Pillault Debit, Jerome Jean Armand.
      Domicile: Bruxelles (belgique).
      Nom, qualité: (M.) La Rousseliere Clouard de, Jacques Jean Marie.
      Profession: capitaine rapporteur au conseil de guerre.
      Domicile: Bayonne (Pyrénées-Atlantiques).
      Nom, qualité: (Mme ou Mlle) Pillault Debit, Louise Francoise Marthe Theonie.
      Nom, qualité: (M.) Pareja, Emmanuel Marie Joseph.
      Domicile: Paris (Paris) rue de Mesnard, 9.
      Nom, qualité: (Mme ou Mlle) Pillault Debit, Estelle Alexandrine Adrienne.
      Relations: épouse de l'intervenant 4.
      Intervenant 6, en deuxième partie:
      Nom, qualité: (M.) Pillault Debit, Nicolas Henry Joseph.
      Profession: magistrat avocat à la cour, Paris (Paris).
      Domicile: Paris (Paris) rue Monsigny, 1.
      Nom, qualité: (Mme ou Mlle) Menu, Jeanne Armande.
      Domicile: Paris (Paris) rue Monsigny, 1
    - Succession, inventaire apres décès., 18 mars 1851; MC/ET/XVI/1196
      Nom, qualité: (Mme ou Mlle) Salmon, Silvie Sophie.
      Domicile: Paris (Paris) rue de Trevise, 43.
      Nom, qualité: (M.) Drouin, Louis Henri.
      Profession: cultivateur, Constantine (algerie).
      Domicile: Constantine (algerie)
    - Donation entre epoux., 18 mars 1851; MC/ET/XVI/1196
      Nom, qualité: (Mme ou Mlle) Rousseau, Elisa Unanie Virginie.
      Domicile: Paris (Paris) rue de l'Oratoire-du-Roule, Cite Odiot, 4.
      Nom, qualité: (M.) Masson, Louis Casimir.
      Domicile: Paris (Paris) rue l'Oratoire-du-Roule, Cite Odiot, 4
    - Donation entre epoux., 18 mars 1851; MC/ET/XVI/1196
    - Testament., 19 mars 1851; MC/ET/XVI/1196
      Nom, qualité: (Mme ou Mlle) Mulochot, Rose Francoise.
      Domicile: Paris (Paris) rue Saint-Nicolas-d'Antin, 71
    - Succession, inventaire apres décès., 20 mars 1851; MC/ET/XVI/1196
      Nom, qualité: (Mme ou Mlle) Sorant, Marie Rosalie.
      Domicile: Paris (Paris) rue Boucherat, 30.
      Nom, qualité: (M.) Duval, Jean Jacques.
      Profession: fabricant de plaque, Paris (Paris).
      Domicile: Paris (Paris) rue Boucherat, 30
    - Transport, créance, 15000 f., 20 mars 1851; MC/ET/XVI/1196
      Nom, qualité: (M.) Pouget de Saint-Andre, Joseph Adrien.
      Domicile: Paris (Paris) place d'Orleans, 1.
      Relations: créancier(e) de l'intervenant 2.
      Nom, qualité: (M.) Jaubert, Hippolyte Francois.
      Profession: ministre des travaux-publics (ancien).
      Domicile: Cours-les-Barres (Cher) Givry.
      Nom, qualité: (M.) Gardoni, Italo.
      Profession: artiste lyrique.
      Domicile: Paris (Paris) rue Tronchet, 28
    - Decharge, dépôt, remboursement de créance, 3558 f., 22 mars 1851; MC/ET/XVI/1196
      Nom, qualité: (M.) Woets, Joseph Bernard.
      Domicile: Tours (Indre-et-Loire).
      Relations: créancier(e) de l'intervenant 4.
      Nom, qualité: (M.) Dupont, Jean Antoine.
      Profession: clerc de notaire, Paris (Paris), rue Sainte-Anne, 51.
      Nom, qualité: (M.) Mauperin, Joseph Augustin.
      Domicile: Paris (Paris) rue Saint-Denis, 374.
      Nom, qualité: (M.) Ponchard, Louis Antoine Eleonor.
      Profession: professeur de chant au conservatoire de musique, Paris (Paris).
      Domicile: Paris (Paris) boulevard Montparnasse, 5
    - Prorogation, delai de remboursement de créance, 7000 f., 22 mars 1851; MC/ET/XVI/1196
      Nom, qualité: (M.) Motheau, Michel.
      Domicile: Paris (Paris) rue de la Concorde, 20.
      Nom, qualité: (Mme ou Mlle) Berraut, Louise Julienne Octavie.
    - Quittance, remboursement de créance, 18000 f., 22 mars 1851; MC/ET/XVI/1196
      Nom, qualité: (M.) Corbin, Frederic Eugene.
      Profession: sous-lieutenant d'artillerie, Metz (Moselle), Ecole.
      Domicile: Metz (Moselle)
    - Transport, créance, 2000 f., 24 mars 1851; MC/ET/XVI/1196
      Nom, qualité: (Mme ou Mlle) Benoist, Anne Agathe.
      Domicile: Paris (Paris) rue des Filles-du-Calvaire, 19.
      Nom, qualité: (M.) Michelle, Gabriel.
      Profession: serrurier (ancien me).
      Domicile: Montmartre (Paris) rue de la Mairie, 2.
      Nom, qualité: (Mme ou Mlle) Levers, Marie Dominie Julie.
      Domicile: Montmartre (Paris) rue de la Mairie, 20.
      Nom, qualité: (M.) Dufour, Emile Hippolyte.
      Domicile: Montmagny (95)
    - Transport, créance, 391 f., 25 mars 1851; MC/ET/XVI/1196
      Nom, qualité: (M.) Trouve, Pierre Adolphe.
      Profession: entrepreneur de charpente, Neuilly-sur-Seine (Hauts-de-Seine).
      Domicile: Neuilly-sur-Seine (Hauts-de-Seine).
      Nom, qualité: (M.) Louis-Philippe Roi Des Francais (succession).
      Nom, qualité: (M.) Briavoinne, Adolphe Dominique.
      Domicile: Paris (Paris) rue l'Eveque-St-Honore, 25
    - Succession, notoriete., 26 mars 1851; MC/ET/XVI/1196
      Nom, qualité: (Mme ou Mlle) Guilhem, Anna Clementine.
      Domicile: Paris (Paris) rue Neuve-des-Mathurins, 30.
      Relations: fille de l'intervenant 2.
      Nom, qualité: (M.) Guilhem, Jean Aristide Armand.
      Domicile: Paris (Paris) rue Neuve-des-Mathurins, 30
    - Bail, boutique, loyer 2500 f, Paris (Paris) rue Montmartre, 63., 26 mars 1851; MC/ET/XVI/1196
      Nom, qualité: (M.) Longo, Jean Baptiste.
      Profession: restaurateur, Paris (Paris).
      Domicile: Paris (Paris) rue Montmartre, 63
    - Succession, notoriete., 26 mars 1851; MC/ET/XVI/1196
      Nom, qualité: (M.) Monneron, Leon.
      Profession: professeur de langues, Paris (Paris).
      Domicile: Paris (Paris) rue du Marche-St-Honore, 4
    - Mariage., 26 mars 1851; MC/ET/XVI/1196
      Nom, qualité: (M.) Hubert, Hyacinthe.
      Profession: notaire (ancien).
      Domicile: Paris (Paris) place Dauphine, 16.
      Nom, qualité: (M.) Hubert, Philippe.
      Nom, qualité: (Mme ou Mlle) Henry, Marie Elisabeth.
      Profession: tenant bureau d'ecritures, Paris (Paris).
      Relations: veuve de l'intervenant 4, fille de l'intervenant 5.
      Nom, qualité: (M.) Fournier, Louis Charles Michel.
      Nom, qualité: (M.) Henry, Guillaume.
    - Succession, requisition, certificats de propriété de rente etat 5%, 120 f., 28 mars 1851; MC/ET/XVI/1196
      Domicile: Montpellier (Hérault)
    - Succession, requisition, certificat de propriété de rente etat 3%, 101 f., 29 mars 1851; MC/ET/XVI/1196
    - Bail par Louis-Marc Chabrier de Lic, d'une boutique formant la 6ème arcade à partir de la façade principale du Théâtre de l'Ambigu Comique, 2 boulevard Saint-Martin, à Dominique-Gaspard Collange, graveur-imprimeur-lithographe., 31 mars 1851; MC/ET/XVI/1196
      bail; Saint-Martin (boulevard); Ambigu Comique (théâtre de l'); Chabrier de Lic, Louis-Marc; Collange, Dominique-Gaspard; imprimeur
    - Bail, boutique, Paris (Paris) boulevard Saint-Martin, 2, Theatre de l'Ambigu-Comique., 31 mars 1851; MC/ET/XVI/1196
      Nom, qualité: (M.) Collange, Dominique Gaspard.
      Profession: graveur imprimeur lithographe, Paris (Paris).
      Domicile: Paris (Paris) boulevard Saint-Martin, 2
    - Obligation, emprunt, 3000 f., 31 mars 1851; MC/ET/XVI/1196
      Nom, qualité: (Mme ou Mlle) Gerard de Rayneval, Adelaide.
      Domicile: Passy (Paris) rue Vital, 7.
      Nom, qualité: (M.) Joguet de, Andre Marie.
      Profession: chef de bureau au ministère des affaires etrangeres (ancien), Passy (Paris).
      Nom, qualité: (Mme ou Mlle) Domballe, Marie Antoinette Felicite.
      Domicile: Paris (Paris) rue de la Sourdiere, 29
    - Mainlevée, hypotheque., 1er avril 1851; MC/ET/XVI/1196
      Nom, qualité: (M.) Laurent, Charles Etienne Claude Xavier.
      Profession: ouvrier, Batignolles-Monceau (Paris).
      Domicile: Batignolles-Monceaux (les) (Paris) rue des Moines, 15 Bis.
      Nom, qualité: (M.) Lucas, Jacques.
      Domicile: Artins (Loir-et-Cher) Plat-d'Etain (le)
    - Quittance, paiement de dot, 60000 f., 4 avril 1851; MC/ET/XVI/1196
      Nom, qualité: (M.) Dulery de Peyramont, Alphonse Andre.
      Profession: procureur general à la cour d'appel, Limoges (Haute-Vienne).
      Domicile: Limoges (Haute-Vienne).
      Nom, qualité: (Mme ou Mlle) Cruveilhier, Marie Gabrielle Leonarde.
      Relations: épouse de l'intervenant 1, fille de l'intervenant 3.
      Nom, qualité: (M.) Cruveilhier, Jean.
      Profession: medecin, professeur de medecine, Paris (Paris), Hopital de la Charite, Faculte de Medecine.
      Domicile: Paris (Paris) rue des Pyramides, 3.
      Relations: veuf de l'intervenant 4.
      Nom, qualité: (Mme ou Mlle) Grelles de Fleurelle, Marie Gabrielle Jenny.
    - Succession, liquidation., 4 avril 1851; MC/ET/XVI/1196
      Nom, qualité: (Mme ou Mlle) Defrance, Marie.
      Domicile: Paris (Paris) rue du Marche-St-Honore, 11
    - Procuration rente publique, dépôt, vente de rente etat 5%, 96 f., 5 avril 1851; MC/ET/XVI/1196
      Nom, qualité: (Mme ou Mlle) Chavagnat, Francoise.
      Profession: domestique, Laps (Puy-de-Dôme), Montfleury (chateau).
      Domicile: Laps (Puy-de-Dôme) Montfleury (chateau).
    - Mainlevée, hypotheque., 5 avril 1851; MC/ET/XVI/1196
      Nom, qualité: (M.) Valleran, Germain.
      Profession: receveur de l'enregistrement, Paris (Paris).
      Domicile: Paris (Paris) quai de l'Ecole, 10.
      Nom, qualité: (M.) Mathieu, Henri Francois.
      Profession: entrepreneur de maconnerie, Paris (Paris).
      Domicile: Paris (Paris) rue de Paradis, 14
    - Mainlevée, hypotheque., 5 avril 1851; MC/ET/XVI/1196
      Nom, qualité: (M.) Delore, Eugene.
      Domicile: Paris (Paris) rue des Marais-du-Temple, 80.
      Domicile: Paris (Paris) rue du chemin-Vert, 37
    - Mainlevée, hypotheque., 5 avril 1851; MC/ET/XVI/1196
      Nom, qualité: (M.) Julien, Jean Baptiste Philippe.
      Profession: négociant en vins, Paris (Paris).
      Domicile: Paris (Paris) rue du Pas-de-la-Mule, 2.
      Nom, qualité: (M.) Paret, Auguste.
    - Mainlevée, hypotheque., 5 avril 1851; MC/ET/XVI/1196
      Nom, qualité: (M.) Mathan, Henry Michel Laurent.
      Domicile: Paris (Paris) rue du Faubourg-St-Martin, 130.
      Relations: héritier de l'intervenant 6.
      Nom, qualité: (Mme ou Mlle) Marmottan, Josephine Evelina.
      Relations: épouse de l'intervenant 1, héritier de l'intervenant 6.
      Nom, qualité: (M.) Marmottan, Alphonse Pierre.
      Profession: rentier, Paris (Paris).
      Domicile: Paris (Paris) boulevard Saint-Martin, 55.
      Relations: frère de l'intervenant 2, héritier de l'intervenant 6.
      Nom, qualité: (M.) Mengin, Charles Louis Felix.
      Domicile: Paris (Paris) rue de Lancry, 33 Bis.
      Nom, qualité: (Mme ou Mlle) Marmottan, Philiberte Eugenie.
      Relations: épouse de l'intervenant 4, sœur de l'intervenant 3, héritier de l'intervenant 6.
      Nom, qualité: (M.) Marmottant, Joseph Philibert.
      Domicile: Paris (Paris) rue de Bondy, 52.
    - Procuration rente publique, dépôt, vente de rente etat 5%, 21 f., 5 avril 1851; MC/ET/XVI/1196
      Nom, qualité: (Mme ou Mlle) Houze, Josephine Adelaide.
      Profession: fille de confiance, Asse (belgique).
      Domicile: Asse (belgique).
    - Société en commande, annulation, vidange des fosses d'aisance et fabrication d'engrais, Paris (Paris) rue de Bondy, 30., 7 avril 1851; MC/ET/XVI/1196
    - Mariage., 7 avril 1851; MC/ET/XVI/1196
      Nom, qualité: (M.) Blanchet, Auguste.
      Profession: marchand de vin (garcon), Paris (Paris).
      Domicile: Paris (Paris) rue du Rocher, 31.
      Nom, qualité: (M.) Blanchet, Jean Baptiste.
      Nom, qualité: (Mme ou Mlle) Delayac, Marie Georgette.
      Profession: blanchisseuse (ouvriere), Paris.
      Domicile: Paris (Paris) rue Saint-Nicolas, 40.
      Nom, qualité: (M.) Delayac, Pierre.
      Profession: marchand de bois et de charbon, Paris.
      Domicile: Paris (Paris) rue Saint-Nicolas, 40
    - Procuration acte, gerance de maison, Paris (Paris) rue de Caumartin, 14., 7 avril 1851; MC/ET/XVI/1196
      Nom, qualité: (Mme ou Mlle) Priou de Bras, Anne Nicole Charlotte.
      Domicile: Paris (Paris) rue de Tournon, 16.
      Nom, qualité: (M.) Meyrignac, Jean Baptiste.
      Nom, qualité: (M.) Meyrignac, Charles Edouard.
      Nom, qualité: (M.) Tessier, Joseph.
      Domicile: Paris (Paris) rue Sainte-Anne, 29
    - Bail par Louis-Marc Chabrier de Lic, d'une boutique souterraine formé de 2 berceaux de cave situé rue de Bondy, sous le Théâtre de l'Ambigu Comique, à Pierre Fesq, marchand de vin, ainsi que d'une loge et 4 stalles aux premières, et 3 stalles d'orchestre., 9 avril 1851; MC/ET/XVI/1196
      bail; Ambigu Comique (théâtre de l'); Chabrier de Lic, Louis-Marc; Fesq, Pierre; commerçant
    - Bail, boutique loges (2) stalles (7), Paris (Paris) rue de Bondy, Theatre de l'Ambigu-Comique., 9 avril 1851; MC/ET/XVI/1196
      Domicile: Paris (Paris) passage Saulnier, 19.
      Nom, qualité: (M.) Fesq, Pierre.
      Domicile: Paris (Paris) rue de Bondy, 56
    - Notoriete, état civil., 9 avril 1851; MC/ET/XVI/1196
      Nom, qualité: (M.) Delamare, Eugene.
      Domicile: Paris (Paris) rue Mogador, 15
    - Decharge, dépôt, remboursement de créance, 6150 f., 11 avril 1851; MC/ET/XVI/1196
      Nom, qualité: (Mme ou Mlle) Patois, Pauline Louise.
      Domicile: Compiegne (Oise).
      Nom, qualité: (M.) Bourdon, Pierre Robert.
      Profession: conservateur des forets de la couronne.
      Nom, qualité: (M.) Lesueur, Louis Charles.
    - Constitution, rente viagere, 310 f., 11 avril 1851; MC/ET/XVI/1196
      Nom, qualité: (M.) Grousse, Francois Victor.
      Profession: serrurier (maître), Saint-Germain-en-Laye (Yvelines).
      Domicile: Saint-Germain-en-Laye (Yvelines).
      Nom, qualité: (Mme ou Mlle) Larcher, Lucile Virginie.
      Domicile: Paris (Paris) rue Saint-Nicolas-d'Antin, 71.
      Relations: cousin(e) de l'intervenant 1, cousin(e) de l'intervenant 2
    - Succession, inventaire apres décès., 12 avril 1851; MC/ET/XVI/1196
      Nom, qualité: (Mme ou Mlle) Chartier, Louise Constance.
      Profession: couturiere en robes, Paris (Paris).
      Domicile: Paris (Paris) rue Laffitte, 15.
      Relations: épouse de l'intervenant 2, associé(e) de l'intervenant 3.